臺灣高等法院刑事裁定
111年度聲字第3347號
聲  請  人  臺灣高等檢察署檢察官
受  刑  人  陳揚政



上列聲請人因受刑人數罪併罰有二裁判以上，聲請定其應執行之
刑（聲請案號：臺灣高等檢察署111年度執聲字第1616號），本
院裁定如下：
    主  文
陳揚政犯如附表所示各罪所處之刑，應執行有期徒刑柒年貳月。
    理  由
一、聲請意旨略以：上列受刑人因違反槍砲彈藥刀械管制條例等
    數罪，先後經判決確定如附表（編號誤載之〈犯罪時間〉業
    已更正為本件附表所示），應依刑法第53條、第51條第5款
    、第50條第1項第1款、第2項規定，定其應執行之刑，爰依
    刑事訴訟法第477條第1項之規定聲請裁定等語。
二、按裁判確定前犯數罪者，併合處罰之，但得易科罰金與不得
    易科罰金之罪，不在此限；前項但書情形，受刑人請求檢察
    官聲請定應執行刑者，依第51條規定定之；數罪併罰，有二
    裁判以上者，依第51條之規定，定其應執行之刑；數罪併罰
    ，分別宣告多數有期徒刑者，於各刑中之最長期以上，各刑
    合併之刑期以下，定其刑期，但不得逾三十年，刑法第50條
    第1項但書第1款、第2項、第53條及第51條第5款分別定有明
    文。準此，合於數罪併罰之數罪，其中有得易科罰金之罪與
    不得易科罰金之罪，須經受刑人請求檢察官聲請，始得依刑
    法第51條第5款之規定定其應執行之刑。又數罪併罰中之一
    罪，依刑法規定得易科罰金，若因與不得易科之他罪併合處
    罰結果，而不得易科罰金時，原可易科罰金部分所處之刑，
    自亦毋庸為易科折算標準之記載，司法院釋字第144號解釋
    意旨亦可資參照。
三、經查：
（一）受刑人所犯如附表編號1至所示各罪，先後分別經臺灣桃
      園地方法院及本院判處如附表所示之刑，均經確定在案，
      且各罪均為最先裁判確定日（民國109年5月19日）前所犯
      ，又本院為最後事實審之法院，有各該刑事判決書及本院
      被告前案紀錄表在卷可憑，是聲請人聲請定應執行刑，本
      院審核認為正當。另本院業已給予受刑人陳述意見之機會
      ，函請受刑人於文到五日內具狀陳述意見，其亦表示「無
      意見」，有其提出之陳述意見狀在卷可憑（見本院卷第13
      3頁），合先敘明。
（二）如附表編號2至8、所示得易科罰金與如附表編號1、9、
      所示不得易科罰金之各罪，固合於修正後刑法第50條第1
      項但書之規定，惟受刑人請求檢察官聲請定其應執行刑，
      有受刑人提出之「定刑聲請切結書」在卷可稽（見本院卷
      第17頁），依刑法第50條第2項規定，本院應依同法第51
      條規定定其應執行之有期徒刑。
（三）本院審酌受刑人所犯如附表編號1、所示之罪與如附表編
      號2至所犯罪名雖有不同，然實質累加之方式定應執行刑
      ，處罰之刑度顯將超過其行為之不法內涵，而違反罪責原
      則。再如考量如附表所示整體犯罪予以評價受刑人之人格
      特性與犯罪傾向、數罪對法益侵害之效應、附表編號1至
      曾經定應執行刑有期徒刑二年八月、如附表所示各罪宣告
      刑總和上限及各刑中最長期者等情狀後整體評價其應受矯
      治之程度，並兼衡責罰相當、刑罰經濟、平等及比例等原
      則，定其應執行刑如主文所示。至受刑人所犯如附表編號
      2至8、所示之罪，原雖得易科罰金，惟因與不得易科罰
      金之如附表編號1、9、所示之罪併合處罰結果而不得易
      科罰金時，即無庸為易科罰金之記載。至如附表編號所
      示之罪併科罰金部分（即併科罰金新臺幣6萬元），並非
      數罪併罰有二裁判以上，須定其應執行刑之情形，罰金部
      分依其原定刑罰執行之，併予敘明。
據上論斷，應依刑事訴訟法第477條第1項，刑法第53條、第51條
第5款、第50條第1項但書、第2項，裁定如主文。
中　　華　　民　　國　　111 　年　　10　　月　　25　　日
                    刑事第二庭  審判長法　官  遲中慧
                                      法　官  黎惠萍
                                      法　官  顧正德
以上正本證明與原本無異。
如不服本裁定，應於收受送達後五日內向本院提出抗告狀。
                                      書記官  鄭巧青
中　　華　　民　　國　　111 　年　　10　　月　　25　　日
編號  1  2 3 罪名  毒品危害防制條例  竊盜 竊盜 宣告刑  有期徒刑7月  有期徒刑3月 有期徒刑3月 犯罪日期  108/08/01  108/10/08 108/10/14 偵查(自訴)機關 年度案號  桃園地檢108年度毒偵字第4520號  桃園地檢108年度偵字第32230號 桃園地檢108年度偵字第32230號 最後 事實審 法院 桃園地院  桃園地院 桃園地院  案號 109年度審訴字第374號  109年度壢簡字第202號 109年度壢簡字第202號  判決日期 109/04/17  109/06/25 109/06/25 確定 判決 法院 桃園地院  桃園地院 桃園地院  案號 109年度審訴字第374號  109年度壢簡字第202號 109年度壢簡字第202號  判決確定日期 109/05/19  109/07/28 109/07/28 是否為得易科罰金之案件  否  是 是 備註  桃園地檢109年度執字第10150號  桃園地檢109年度執字第13382號，編號2、3經法院判決應執行有期徒刑5月    編號1-10經法院110年聲字第4002號裁定應執行有期徒刑2年8月    
編號  4  5 6 罪名  竊盜  竊盜 竊盜 宣告刑  有期徒刑4月  有期徒刑4月 有期徒刑3月 犯罪日期  109/04/02  108/07/21 108/12/13 偵查(自訴)機關 年度案號  桃園地檢109年度偵字第16452號  桃園地檢109年度偵字第5417號 桃園地檢109年度偵字第3772號 最後 事實審 法院 桃園地院  桃園地院 桃園地院  案號 109年度桃簡字第1806號  110年度桃簡字第66號 109年度審簡字第982號  判決日期 109/07/22  110/01/12 109/12/23 確定 判決 法院 桃園地院  桃園地院 桃園地院  案號 109年度桃簡字第1806號  110年度桃簡字第66號 109年度審簡字第982號  判決確定日期 109/09/02  110/02/09 110/01/26 是否為得易科罰金之案件  是  是 是 備註  桃園地檢109年度執字第16106號  桃園地檢110年度執字第2332號 桃園地檢110年度執字第2429號   編號1-10經法院110年聲字第4002號裁定應執行有期徒刑2年8月    
編號  7  8 9 罪名  竊盜  竊盜 竊盜 宣告刑  有期徒刑6月  有期徒刑3月 有期徒刑7月 犯罪日期  109/03/30  109/03/18 109/04/16 偵查(自訴)機關 年度案號  桃園地檢109年度偵字第25814號  桃園地檢110年度偵字第10405號 桃園地檢109年度偵字第28130號 最後 事實審 法院 桃園地院  桃園地院 桃園地院  案號 109年度桃簡字第2815號  110年度桃簡字第682號 110年度審易字第120號  判決日期 110/01/14  110/04/30 110/04/21 確定 判決 法院 桃園地院  桃園地院 桃園地院  案號 109年度桃簡字第2815號  110年度桃簡字第682號 110年度審易字第120號  判決確定日期 110/02/23  110/06/01 110/05/25 是否為得易科罰金之案件  是  是 否 備註  桃園地檢110年度執字第3852號  桃園地檢110年度執字第6130號 桃園地檢110年度執字第6856號   編號1-10經法院110年聲字第4002號裁定應執行有期徒刑2年8月    
編號  10  11  罪名  竊盜  槍砲彈藥刀械管制條例  宣告刑  有期徒刑5月  有期徒刑5年2月(併科新臺幣60000元)  犯罪日期  109/04/13  108年9月間某日起(聲請書附表誤載為 108/09/15，應予更正)  偵查(自訴)機關 年度案號  桃園地檢109年度偵字第30778號  桃園地檢109年度偵字第33355號  最後 事實審 法院 桃園地院  臺灣高院   案號 110年度桃簡字第297號  111年度上訴字第97號   判決日期 110/06/30  111/03/10  確定 判決 法院 桃園地院  最高法院   案號 110年度桃簡字第297號  111年度台上字第2882號   判決確定日期 110/08/03  111/06/08  是否為得易科罰金之案件  是  否  備註  桃園地檢110年度執字第9882號  新北地檢111年度執字第5900號    編號1-10經法院110年聲字第4002號裁定應執行有期徒刑2年8月